Arithmetic with R
```{r}
5 + 5
10 - 2
5 + 5 - 3
3 * 5
7/2
(5*5)/2 
28%%6 #para calcular el modulo
```
Variable assignment
Es un contenedor para almacenar datos, tiene un nombre.
```{r}
x = 10
x
y <- 12
y
z = 2
#Se puede utilizar el = o <- para asignar los valores a una variable
x + y - z
result <- x + y - z 
result
```
Basic Data types in R
```{r}
#valors enteros, decimales, booleanos (true o false) y texto (string, comilla simple o apóstrofo)
my_numeric <- 423
my_numericDec <- 3.4
my_character <- "universe"
my_logical <- FALSE
class(my_numeric) #Devuelte el tipo de dato que contine la variable
class(my_character)
class(my_logical)
class(x)
```
Vectors
c(), c es de colection es una palabra reservada
```{r}
numeric_vector <- c(1, 10, 48)
numeric_vector
character_vector <- c("a", "b", "c")
character_vector

poker_vector <- c(140, -50, -20, -120, 240)
roulette_vector <- c(-24, -50, 10, 350, 10)

poker_vector
roulette_vector

```
Naming a vector
```{r}
names(poker_vector) <- c("Monday", "Tuesday", "Wednesday", "Thursday", "Friday") #funcion predeterminada como el class, entre los parentesis se coloca el nombre del vector a nombrar, los valors que tendran asignados cada uno de los valores dentro del vector
poker_vector
names(roulette_vector) <- c("Monday", "Tuesday", "Wednesday", "Thursday", "Friday")
roulette_vector
#Se podría crear un vector de los días para el ejemplo y luego utilizar la funcion names
days = c("Monday", "Tuesday", "Wednesday", "Thursday", "Friday")
names(poker_vector) = days
poker_vector
```
Selection by comparison
```{r}
age = 17
age <= 18
age < 10
age >= 3
age > 16

selection_vector <- poker_vector > 0
selection_vector

poker_winning_days = poker_vector[selection_vector] #devuelve a solo lo que sea verdadero
poker_winning_days
```
Calculating
```{r}
x_vector = c(4, 7, 9)
y_vector = c(12, 45, 78)
result_vector = x_vector + y_vector
result_vector
```
Vector Selection
Seleccionar elementos de un vector
```{r}
poker_vector
poker_vector[3] #las posiciones inician desde 1
poker_vector[c(2,3,4)]#Si quiero un segmento o grupo puedo hacerlo por medio de una selección.
poker_vector[2:5] #por rango, inicio a un final se coloca el rango entre dos puntos


```
Matrix
Tiene mas de una dimensión
```{r}
matrix(1:9, byrow = TRUE, nrow = 3)#se crea una matriz llenando del 1 al 9 (1:9), byrow indica que se empezara a llenar por filas, nrow indica cuantas filas tendrá la matriz.
matrix(1:9, nrow = 3)

```
Analyze matrices
```{r}
new_hope = c(460.998, 314.4)
empire_strikes = c(290.475, 247.900)
return_jedi = c(309.306, 165.8)
box_office = c(new_hope, empire_strikes, return_jedi)
box_office
stars_wars_matrix = matrix(box_office, byrow = TRUE, nrow = 3)
stars_wars_matrix
```
Naming a matrix (nombrado a matrices)
```{r}
region = c("USA", "non-USA")
titles = c("A new hope", "The empire strikes back", "Return of the jedi")
colnames(stars_wars_matrix) <- region
rownames(stars_wars_matrix) <- titles
stars_wars_matrix
```
rowSums() Toma los valores de una fila dentro de una matrix y los suma
```{r}
rowSums(stars_wars_matrix)
```
colSums() Toma los valores de una columna dentro de una matrix y los suma
```{r}
colSums(stars_wars_matrix)
```
cbind() and rbind() 
cbind agregar una columna más a la matrix, y rbind agrega una fila.
```{r}
total_revenue_by_tittle = rowSums(stars_wars_matrix)
total_revenue_by_region = colSums(stars_wars_matrix)
total = cbind(stars_wars_matrix, total_revenue_by_tittle)
total = rbind(total, total_revenue_by_region)
total
```
Selection of matrix elements
```{r}
stars_wars_matrix
stars_wars_matrix[1,2]
stars_wars_matrix[1:2, 2] #elije por rangos
```




















