GROUP AND SUMMARIZING

Summarizing the median life expectancy
```{r}
library(gapminder)
gapminder %>% 
  summarize(medianLifeExp = median(lifeExp)) #Calcula la mediana del set de datos
#Filter for 1957 then summarize the median life expectancy
gapminder %>% 
  filter(year == 1957) %>% 
  summarize(medianLifeExp = median(lifeExp)) #Calcula la mediana del set de datos

gapminder %>% 
  filter(year == 1957) %>% 
  summarize(medianLifeExp = median(lifeExp), maxgdpPercap = max(gdpPercap))

```
The group_by verb
```{r}
gapminder %>% 
  group_by(year) %>% 
  summarize(medianLifeExp = median(lifeExp), maxGdpPercap = max(gdpPercap))
```
Summarizing by continent
```{r}
gapminder %>% 
  filter(year == 1957) %>% 
  group_by(continent) %>% 
  summarize(medianLifeExp = median(lifeExp), maxGdpPercapt = max(gdpPercap))
```
Summarizing by continent and year
```{r}
gapminder %>% 
  group_by(continent, year) %>% 
  summarize(medianLifeExp = median(lifeExp), maxGdpPercapt = max(gdpPercap))
```
Visualizing median life expectancy over timer
```{r}
by_year <- gapminder %>% 
  group_by(year) %>% 
  summarize(medianGdpPercap = median(gdpPercap))
by_year
ggplot(by_year, aes(x=year, y=medianGdpPercap)) +
  geom_line()
```
```{r}
by_year_continent <- gapminder %>% 
  group_by(year, continent) %>% 
  summarize(medianGdpPercap = median(gdpPercap))
by_year_continent
ggplot(by_year_continent, aes(x=year, y=medianGdpPercap, color=continent)) +
  geom_line()
```
BAR PLOT

Visualizing median GDP per catita by continent
```{r}
gapminder
by_continent <- gapminder %>% 
  filter(year==1952) %>% 
  group_by(continent) %>% 
  summarize(medianGdpPercap = median(gdpPercap))
by_continent
ggplot(by_continent, aes(x=continent, y=medianGdpPercap)) +
  geom_col()
```
Visualizing GDP per capita by country in Oceania
```{r}

oceania_1952 <- gapminder %>% 
  filter(continent == "Oceania", year == 1952)
oceania_1952
ggplot(oceania_1952, aes(x=country, y=gdpPercap)) +
  geom_col()
```
HISTOGRAMS
Ver el nivel de frecuencia de una variable.
```{r}
library(gapminder)
library(ggplot2)
library(dplyr)
gapminder
gapminder_1952 <- gapminder %>% 
  filter(year == 1952)
  filter (gapminder_1952, year==1952)
  mutate(gapminder_1952,  pop_by_mil = pop / 1000000)
  gapminder_1952
ggplot(gapminder_1952, aes(x=pop_by_mil))+
  geom_histogram(bins = 50)
```
VISUALIZING POPULATION WIT x-axis on a log scale
Se realiza una gráfica con escala logaritmica, se observa que va tomando una forma de distribución normal.

```{r}
gapminder_1952 <- gapminder %>% 
  filter(year == 1952)
ggplot(gapminder_1952, aes(x=pop))+
  geom_histogram(bins = 50) +
  scale_x_log10()
```
BOXPLOTS
Es una caja que esta configurada por un extremo inferior y uno superior, en el inferior se tiene el primer percentil, y en el superior un 75% y al centro el promedio.

La franja en negrilla, es el promedio de los datos. El superior el 75% de los datos, y la linea que continua es el resto de los datos, se le conoce como bigotes, la linea inferior es el 25%, y la cola son los datos previos al 25%.

```{r}
#comparing GDP per capita across continents
gapminder_1952 <- gapminder %>% 
  filter(year == 1952)
gapminder_1952
filter(gapminder_1952, continent == "America")
ggplot(gapminder_1952, aes(x=continent, y=gdpPercap))+
  geom_boxplot() +
  scale_y_log10()
  
```
ADDING A TITLE TO YOUR GRAPH
```{r}
ggplot(gapminder_1952, aes(x=continent, y=gdpPercap))+
  geom_boxplot() +
  scale_y_log10() +
  ggtitle("Comparing GDP per capita across continents")
```
########################DATA MANIPULATION WITH dplyr##############################
TRANSFORMING DATA WITH dplyr
Select, mutate, filter, and arrange
```{r}
#install.packages("tidyverse")
library(readr)
library(tidyverse)
library(dplyr)
counties <- read.csv("counties.csv")
glimpse(counties) #una vista previa como estan los datos.
counties
```
SELECT(), Selecciona columnas que se necesitan
ARRANGE(), Permite ordenar ascendente o descendente los datos.
Filter(), Filtra los datos deacuerdo a una condición.
```{r}
counties %>% 
  select(state, county, population, men, women)
counties_selected <- counties %>% 
  select(state, county, population, private_work, public_work, self_employed)
counties_selected %>% 
  arrange(desc(public_work)) # por definición ordena ascendente, para desencente, se le agrega el desc()
counties_selected <- counties %>% 
  select(state, county, population)
counties_selected %>% 
  filter(population > 1000000)

counties_selected <- counties %>% 
  select(state, county, population, private_work, public_work, self_employed)
counties_selected %>% 
  filter(state== "Texas", population < 10000) %>% 
  arrange(desc(private_work))
```
Select, mutate, filter and arrange
```{r}
counties %>% 
  select(state, county, population, men, women) %>% 
  mutate(propotion_men = men/population) %>% 
  filter(population > 10000) %>% 
  arrange(desc(propotion_men))
```
AGGREGATIN DATA
```{r}
counties_selected <- counties %>% 
  select(county, region, state, population, citizens)

counties_selected %>% 
  count(region, sort = TRUE) %>% 
  arrange(n)
```
Counting citizens by state
```{r}
selected_counties <- counties %>% 
  select(county, region, state, population, citizens)

selected_counties %>% 
  count(state, wt = citizens) %>%  #agrupa por state, pero el conteo que realizará sera por citizens, para esto se utiliza el parámetro wt.
  arrange(desc(n))
```
 MUTATING AND COUNT
```{r}
selected_counties <- counties %>% 
  select(county, region, state, population, walk)

selected_counties %>% 
  mutate(population_walk = population*walk/100) %>% 
  count(state, wt = population_walk, sort = TRUE)

```
The group by, summarize and ungroup verbs

Summarizing
```{r}
selected_counties <- counties %>% 
  select(county, population, income, unemployment)

selected_counties %>% 
  summarize(min_population=min(population), max_unemployment=max(unemployment), averange_income =mean(income))


```
Summarizing by state
```{r}
selected_counties <- counties %>% 
  select(state, county, population, land_area)

selected_counties %>% 
  group_by(state) %>% 
  summarize(total_area=sum(land_area), total_population=sum(population)) %>% 
  mutate(density=total_population/total_area) %>% 
  arrange(desc(density))

```
```{r}
selected_counties <- counties %>% 
  select(region, state, county, population)

selected_counties %>% 
  group_by(region, state) %>% 
  summarize(total_pop=sum(population)) %>% 
  summarize(average_pop=mean(total_pop), median_pop=median(total_pop))
```
Top_n verb
```{r}
selected_counties <- counties %>% 
  select(region, state, county, metro, population, walk)

selected_counties %>% 
  group_by(region) %>% 
  top_n(1, walk)


selected_counties <- counties %>% 
  select(region, state, county, population, income)

selected_counties %>% 
  group_by(region, state) %>% 
  summarize(average_income=mean(income)) %>% #resumen
  top_n(1, average_income)
  
```
Using group_by, summarize, top_n, ungrouup and count together.
```{r}
selected_counties <- counties %>% 
  select(state, metro, population)

selected_counties %>% 
  group_by(state, metro) %>% 
  summarize(total_pop=sum(population)) %>% 
  top_n(1, total_pop) %>%  #trae los que tienen mayor peso
  ungroup() %>% 
  count(metro)
```
SELECTING, seleccionando un rango de columnas de  un dataset
```{r}
counties %>% 
  select(state, county, population, professional:production) %>% 
  arrange(desc(service))

counties %>% 
  select(state, county, population, ends_with("work")) %>%  #cumple con la contidición que la columna tenga al final de su nombre la palabra work
  filter(public_work >= 50) 

```
**Slect helpers
starts_with()
ends_with()
contains()
```{r}
counties %>% 
  select(state, county, population, starts_with("income")) %>%
  
counties %>% 
  select(state, county, population, countains("state")) %>%

```



