INTRODUCTION GAPMINDER

FILTERING
Funsion que permite seleccionar los datos de una estructura, de acuerdo a condiciones, como un select en sql, no se modifica la información original.
```{r}
#install.packages("dplyr") tambien se pueden instalar de esta forma vía command
#install.packages("gapminder") 
library(gapminder) #llamado de la libreria gapminder
library(dplyr) #llamado de la libreria dplyr
gapminder
```
FILTERING FOR ONE YEAR
```{r}
gapminder %>% #paip, indica que lo que se ejecutará a continuación sera en base a la tabla anterior mente ejecutada.
filter(year == 1957) #Filter es parte de la libreria dplyr
# %>%, la abreviación para el pipe en R es Ctrl + Shift + M 

```
Filtering for one country and one year
```{r}
gapminder %>% 
filter(year == 1957, country == "China")
```
Arranging observation by life expectancy
```{r}
gapminder %>%
  arrange(lifeExp) #Ordena de forma ascendente
#Sort in descending order of lifeExp
gapminder %>%
  arrange(desc(lifeExp))
```
Filtering and arrangig
```{r}
gapminder %>%
  filter(year == 1957) %>%
  arrange(desc(pop))
```
THE MUTATE VERB, es para crear una nueva variable o cambia el valor de la variable para un data set, asigna el resultado a una variable los datos originales no se cambian.

Using mutate to change or create a column
```{r}
#Use mutate to change lifeExp to be in months
gapminder %>%
  mutate(lifeExp = 12 * lifeExp)
#Use mutate to create a new column called lifeExpMonths
gapminder %>%
  mutate(lifeExpMonths = 12 * lifeExp)
```
Combining filter, mutate and arrange
```{r}
gapminder %>%
  filter(year == 2007) %>%
  mutate(lifeExpMonths = 12 * lifeExp) %>%
  arrange(desc(lifeExpMonths))
```
VISUALIZING WITH GGPLOT2
```{r}
install.packages("ggplot2")
library(ggplot2)
gapminder_1952 <- gapminder %>%
  filter(year == 1952)  
ggplot(gapminder_1952, aes(x=pop, y=gdpPercap)) + 
  geom_point() #data es la tabla, aes es la abbreviation de estética, + geom_nombredelgraficoarepresentar

```
```{r}
ggplot(gapminder_1952, aes(x=pop, y=lifeExp)) + 
  geom_point()
```
PUTTING THE x-axis on a log scale
```{r}
gapminder_1952 <- gapminder %>%
  filter(year == 1952)
ggplot(gapminder_1952,aes(x=pop, y=lifeExp)) +
  geom_point() +
  scale_x_log10()
#permite transformar a una escala logaritmica de base 10.
```
Putting the x-and y-axes on a log scale
```{r}
ggplot(gapminder_1952, aes(x=pop, y=gdpPercap)) +
  geom_point() +
  scale_x_log10() +
  scale_y_log10()
```
Adding color to a scatter plot
```{r}
gapminder
ggplot(gapminder_1952, aes(x=pop, y=lifeExp, color=continent)) +
  geom_point() +
  scale_x_log10()
```
Adding size and color to a plot
```{r}
ggplot(gapminder_1952, aes(x=pop, y=lifeExp, color=continent, size = gdpPercap)) +
  geom_point() +
  scale_x_log10()
```
FACETING
Creating a subgraph for each continent
```{r}
gapminder_1952
ggplot(gapminder_1952, aes(x=pop, y=lifeExp)) +
  geom_point() +
  scale_x_log10() +
  facet_wrap(~ continent)
```
Faceting by Year
```{r}
gapminder
ggplot(gapminder, aes(x=gdpPercap, y=lifeExp, color = continent, size = pop)) +
  geom_point() +
  scale_x_log10() +
  facet_wrap(~ year)
```


